【裁判字號】    97,訴,3013
【裁判日期】    971128
【裁判案由】    毒品危害防制條例
【裁判全文】
臺灣板橋地方法院刑事判決              97年度訴字第3013號
公  訴  人  臺灣板橋地方法院檢察署檢察官
被      告  甲○○
上列被告因違反毒品危害防制條例案件，經檢察官提起公訴（97
年度毒偵字第3192號），本院受理後被告為有罪之陳述，經合議
庭裁定由受命法官獨任進行簡式審判程序，判決如下：
    主  文
甲○○施用第一級毒品，累犯，處有期徒刑拾月。扣案之注射針
筒壹支沒收。
    事  實
一、甲○○前於民國94年間因施用毒品案件，經臺灣桃園地方法
    院以94年度毒聲字第1826號裁定送觀察、勒戒後，認有繼續
    施用毒品之傾向，再經同院以95年度毒聲字第305 號裁定令
    入戒治處所施以強制戒治，嗣執行強制戒治六個月以上，認
    無繼續強制戒治之必要，於95年12月25日執行完畢，並經臺
    灣桃園地方法院檢察署檢察官於96年3 月5 日以96年度戒毒
    偵字第52號為不起訴處分確定。甲○○另於93年間因犯竊盜
    罪，經臺灣桃園地方法院於94年3 月11日以94年度易字第94
    號判處有期徒刑三月，於94年8 月31日確定；又於94年間因
    犯竊盜罪，經臺灣新竹地方法院於94年4 月20日以94年度竹
    北簡字第103 號判處有期徒刑五月，於94年5 月17日確定；
    又於94年間因犯竊盜、侵占等罪，經臺灣桃園地方法院於94
    年11月23日以94年度易字第1136號分別判處有期徒刑九月（
    竊盜部分）、罰金銀元九百元（侵占部分），於94年12月24
    日確定，再經同院以96年度聲減字第683 號裁定各減為有期
    徒刑四月又十五日、罰金銀元四百五十元確定，上揭三案罪
    刑經接續執行，於96年7 月28日縮刑期滿執行完畢（構成累
    犯）。猶不知悔改，竟仍基於施用第一級毒品海洛因之犯意
    ，於97年3 月18日下午3 時許，乘坐於停靠在臺北縣中和市
    ○○路某處之車牌號碼L9-8891 號自用小客車內，以注射針
    筒注入體內之方式，施用第一級毒品海洛因一次。嗣於97年
    3 月19日晚間9 時20分許，為警在臺北縣三重市○○路○ 段
    136 巷11弄前查獲，並扣得其所有供己施用毒品海洛因所用
    之注射針筒一支，且經警採尿驗悉。
二、案經臺北縣政府警察局三重分局報請臺灣板橋地方法院檢察
    署檢察官偵查起訴，經本院合議庭裁定以簡式審判程序審理
    。
    理  由
一、訊據被告甲○○於本院審理時對其於上揭時、地施用第一級
    毒品海洛因之犯行，業已坦承不諱，又被告經警詢問後所採
    集之尿液經送檢驗結果，呈施用第一級毒品海洛因之鴉片類
    藥物陽性反應，有臺灣檢驗科技股份有限公司於97年4 月7
    日出具之濫用藥物檢驗報告一件附卷可稽，復有被告所有供
    己施用毒品海洛因所用之注射針筒一支扣案可證。再者，被
    告前於94年間因施用毒品案件，經臺灣桃園地方法院以94年
    度毒聲字第1826號裁定送觀察、勒戒後，認有繼續施用毒品
    之傾向，再經同院以95年度毒聲字第305 號裁定令入戒治處
    所施以強制戒治，嗣執行強制戒治六個月以上，認無繼續強
    制戒治之必要，於95年12月25日執行完畢，並經臺灣桃園地
    方法院檢察署檢察官於96年3 月5 日以96年度戒毒偵字第52
    號為不起訴處分確定，此有臺灣高等法院被告前案紀錄表附
    卷可參，是被告乃經觀察、勒戒及強制戒治執行完畢釋放後
    ，五年內再犯施用毒品之犯行，至為灼然。綜上，足認被告
    自白與事實相符，罪證明確，犯行洵堪認定。
二、查海洛因係毒品危害防制條例第2 條第2 項第1 款所列之第
    一級毒品。核被告所為，係犯毒品危害防制條例第10條第1
    項之施用第一級毒品罪。被告於施用毒品海洛因而持有該毒
    品之低度行為，應為施用之高度行為所吸收，不另論罪。查
    被告前於93年間因犯竊盜罪，經臺灣桃園地方法院於94年3
    月11日以94年度易字第94號判處有期徒刑三月，於94年8 月
    11日確定；又於94年間因犯竊盜罪，經臺灣新竹地方法院於
    94年4 月20日以94年度竹北簡字第103 號判處有期徒刑五月
    ，於94年5 月17日確定；又於94年間因犯竊盜、侵占等罪，
    經臺灣桃園地方法院於94年11月23日以94年度易字第1136號
    分別判處有期徒刑九月（竊盜部分）、罰金銀元九百元（侵
    占部分），於94年12月24日確定，再經同院以96年度聲減字
    第683 號裁定各減為有期徒刑四月又十五日、罰金銀元四百
    五十元確定，上揭三案罪刑經接續執行，於96年7 月28日縮
    刑期滿執行完畢，有臺灣高等法院被告前案紀錄表在卷可按
    ，其於有期徒刑執行完畢後五年以內故意再犯本案之罪，係
    屬累犯，應依刑法第47條第1 項之規定加重其刑。爰審酌被
    告年值青壯，不思尋求正當之身心發展警惕自持，竟又施用
    足以導致精神障礙、性格異常，甚至造成生命危險之毒品，
    戕害一己之身心健康，對社會治安可能之危害程度非微，惟
    其於犯罪後尚能坦承犯行等一切情狀，量處如主文所示之刑
    ，以示懲儆。
三、扣案之注射針筒一支，係被告所有供己施用毒品海洛因所用
    之物，業據被告於審理時供認在卷，爰依刑法第38條第1 項
    第2 款規定，併予宣告沒收。
據上論斷，應依刑事訴訟法第273 條之1 第1 項、第299 條第1
項前段，毒品危害防制條例第10條第1 項，刑法第11條前段、第
47條第1 項、第38條第1 項第2 款，判決如主文。
本案經檢察官劉仕國到庭執行職務
中    華    民    國    97    年    11    月    28    日
                  刑事第十五庭    法  官  張江澤
上列正本證明與原本無異。
如不服本判決，應於送達後10日內敘明上訴理由，向本院提出上
訴狀，上訴於本院第二審合議庭 (應附繕本) 。其未敘述上訴理
由者，應於上訴期間屆滿後20日內向本院補提理由書「切勿逕送
上級法院」。
                                  書記官  梁宜庭
中    華    民    國    97    年    11    月    28    日
附錄本案論罪科刑法條全文：
毒品危害防制條例第10條
施用第一級毒品者，處六月以上五年以下有期徒刑。
施用第二級毒品者，處三年以下有期徒刑。


司法院資訊處製作；財團法人民間司法改革基金會備份。
